【裁判字號】    89,台上,8002
【裁判日期】    891228
【裁判案由】    違反槍砲彈藥刀械管制條例
【裁判全文】
最高法院刑事判決                              八十九年度台上字第八○○二號
    上  訴  人  甲○○
右上訴人因違反槍砲彈藥刀械管制條例案件，不服台灣高等法院台南分院中華民國八
十九年十月四日第二審判決（八十九年度上訴字第一一○一號，起訴案號：台灣台南
地方法院檢察署八十九年度偵字第一四一一號），提起上訴，本院判決如左：
    主  文
上訴駁回。
    理  由
按刑事訴訟法第三百七十七條規定，上訴於第三審法院，非以判決違背法令為理由，
不得為之。是提起第三審上訴，應以原判決違背法令為理由，係屬法定要件。如果上
訴理由狀並未依據卷內訴訟資料，具體指摘原判決不適用何種法則或如何適用不當，
或所指摘原判決違法情事，顯與法律規定得為第三審上訴理由之違法情形，不相適合
時，均應認其上訴為違背法律上之程式，予以駁回。本件原判決綜合調查證據之結果
，認上訴人甲○○一行為犯有槍砲彈藥刀械管制條例第十一條第四項未經許可，持有
可發射子彈具有殺傷力之改造手槍罪，及同條例第十二條第四項未經許可持有子彈罪
二罪名（為累犯）之事實，因而撤銷第一審之科刑判決，改判仍依想像競合犯關係，
從一重之前罪處斷，並依刑法第四十七條累犯之規定加重其刑後，量處有期徒刑壹年
貳月，併科罰金新台幣壹拾萬元，罰金部分並諭知易服勞役之折算標準。扣案改造之
手槍壹支及改造之子彈顆均沒收，已詳認定犯罪事實之依據及憑以認定之理由，
並對上訴人否認犯罪之辯詞，如何不足採信，均已依據卷內資料予以指駁及說明，從
形式上觀察，原判決並無違背法令情形。又卷查，上訴人於審判期日，經合法傳喚，
無正當之理由不到庭，原判決乃不待其到庭陳述，逕行判決（見原審卷第二八、二九
、三一頁），原審自無從將扣案槍、彈之第二次鑑定結果，當庭向上訴人提示並予上
訴人陳示意見，上訴意旨，就此泛言爭論，自非適法之第三審上訴理由。再原判決依
憑內政部警政署刑事警察局民國八十九年一月二十四日刑鑑字第九三三○號鑑驗通知
書，及法務部調查局八十九年六月十四日（八九）陸（三）字第八九○四一四五三號
鑑定通知書所示鑑定結果，認扣案槍、彈均具殺傷力，經核並無違採證法則，尤無調
查未盡或理由不備之違法。此外，上訴人徒憑己意，對原審職權之適法行使及原判決
理由已詳為論斷之事項，任意爭辯，顯與法定上訴第三審之形式要件不符，其上訴違
背法律上之程式，應予駁回。
據上論結，應依刑事訴訟法第三百九十五條前段，判決如主文。
中      華      民      國    八十九    年     十二     月    二十八    日
                              最高法院刑事第六庭
                                  審判長法官  謝  家  鶴
                                        法官  洪  文  章
                                        法官  花  滿  堂
                                        法官  陳  世  淙
                                        法官  洪  佳  濱
      右正本證明與原本無異
                                              書  記  官
中      華      民      國     九十     年      一      月     十一     日


司法院資訊處製作；財團法人民間司法改革基金會備份。
